

# ZAINUDIN ABDULLAH Web Developer

O Kota Bekasi Jawa Barat, Indonesia

☑ zaiabdullah99@gmail.com

**%** +62 851 5761 5586

#### SOCIAL

in @yum1k4

(a) @yum1k4

**f** @zai.abdullah91 ② @zaiabdullah\_91

#### PROFILE

Seorang Web Developer yang berasal dari Indonesia. 'Web Developer' yang berorientasi pada detail, data dan terorganisir dengan pengalaman lebih dari 1 tahun dalam merancang dan mengembangkan aplikasi/dynamic web applications, dan kemampuan untuk bekerja dengan tim.

## EDUCATION

Sekolah Dasar

SD Islam Cikiwul 3 2009 - 2015

Sekolah Menengah Pertama

SMP Negeri 8 Kota Bekasi

2015 - 2018

Rekayasa Perangkat Lunak

SMK Negeri 2 Kota Bekasi 2018 - 2021

# SKILLS

- HTML & CSS
- Codelgniter
- JavaScript
- Laravel
- ReactJs
- Node JS

## EXPERIENCE

## **GRAPHIC DESIGNER**

Sep 2020 - Feb 2021 | La Mona Clinic

Bertanggung jawab untuk membuat gambar yang menyenangkan secara estetika yang menyertai teks tertulis menggunakan aplikasi Illustrator dan Photoshop. Sedikit banyak juga menangani Marketing/Iklan menggunakan Facebook Ads.

#### **PROGRAMMER**

Jul 2020 - Apr 2021 | Goodeva Technology

Pelatihan sekaligus mengerjakan 'real project' menggunakan Framework Laravel 7. Mengerjakan task-task dan debugging FrontEnd serta BackEnd.

#### **PROGRAMMER**

Apr 2021 - Sekarang | PT. Bangun Kreatif Abadi

Bertanggung jawab untuk mengelola pertukaran data antara server dan pengguna menggunakan JavaScript Framework seperti NodeJS dan ReactJS serta mulai belajar menggunakan OS Linux.

#### CERTIFICATES

# Piagam Penghargaan English Club

Diberikan sebagai Seksi Keagamaan, atas kontribusinya selama berpartisipasi dalam ekskul English Club SMK Negeri 2 Kota Bekasi. (softcopy)

# Piagam Penghargaan OSIS

Diberikan sebagai Ketua Seksi Bidang Kerohanian periode 2020/2021, atas pengabdiannya sebagai Pengurus OSIS SMK Negeri 2 Kota Bekasi yang telah menyelesaikan tugasnya dengan baik. (softcopy)

#### REFERENCES

Kakak Perempuan

Kepala Jurusan RPL

Napsiah Hernawati

WhatsApp: +62 812-8530-7911

Email: ~

Andi Susandi, S. Kom.

WhatsApp: +62 856-9208-1534

Email: ~

# LANGUAGUES

- Bahasa Indonesia
- Bahasa Sunda
- English

#### INTERESTS

</>>







Coding

Music

Read

YouTube